---
title: "case1 report"
output: html_document
---


```{r}

x=read.table(file="e:\\統計計算下\\heart.dat",head=T)
attach(x)
d=grepl("ht",x$id)
x$group=2
x$group[d]=1
x$tpr1=map1/(hr1*sv1)
x$tpr2=map2/(hr2*sv2)
plot(~id+time+sv1+hr1+fbf1+map1,main="time和所有變數的散佈圖")

```

###看不出有甚麼特別的趨勢，改用單獨測試者的資料畫圖
```{r}

plot(~id+time+sv1+hr1+fbf1+map1,data=x[id=="ht1",],main="ht1受測者的time和其餘變數散佈圖")
```

###可看出蹲下的時間越久，心跳會越快，當time>0以後fbf1和map1有突然增加的情形
###下面分別對每個換過心臟的受測者單獨畫圖
```{r,echo=FALSE}
par(mfcol = c(3,2))
for (j in c("sv1","hr1","fbf1","map1")){
  for (i in 1:6){
    plot(get(j)~time,data=x[id==paste("ht",i,sep=""),],main=paste(j,"---ht",i,sep=""))
  }
  print("time>=0:")
 print(summary(get(j)[x$time>=0 & grepl("ht",x$id) ]))
 print("time<0:")
  print(summary(get(j)[x$time<0 & grepl("ht",x$id)] ))
}

```

###time>0時sv1,fbf1,map1都有增加的趨勢
###下面對未換過心臟的測試者分別畫圖
```{r,echo=FALSE}
par(mfcol = c(3,3))
for (j in c("sv1","hr1","fbf1","map1")){
  for (i in 1:9){
    plot(get(j)~time,data=x[id==paste("nc",i,sep=""),],main=paste(j,"---nc",i,sep=""))
  }
    print("time>=0:")
 print(summary(get(j)[x$time>=0 & grepl("nc",x$id)]))
 print("time<0:")
  print(summary(get(j)[x$time<0 & grepl("nc",x$id)]))
}

```

###time=0時，sv1,fbf1有跳高的狀況
###time>0,sv1,map1有增加的趨勢
```{r}
par(mfcol = c(3,2))
for (i in 1:6){
  plot(tpr1~time,data=x[id==paste("ht",i,sep=""),])
  
}

```

###已有換過心臟的人來說，蹲下會使tpr1降低，但隨著時間的持續會慢慢回復
```{r}
par(mfcol = c(3,3))
for (i in 1:9){
  plot(tpr1~time,data=x[id==paste("nc",i,sep=""),])
}

```

###沒換過心臟的人來說，蹲下會使tpr1降低，但隨著時間的持續會慢慢回復
###以下找可以判別出有無換過心臟的判別法
```{r}
plot(~id+time+sv1+hr1+fbf1+map1,data=x[grep("ht",id),])
plot(~id+time+sv1+hr1+fbf1+map1,data=x[grep("nc",id),])

```


```{r}
plot(time~hr1,pch=21,bg=x$group+2,main="hr1",xlim=c(40,120))
legend(x =40,y=-20,fill = c("green","blue"),legend = c("ht","nc"))
table(x[hr1>90,1])
```

###可看出當hr>90以後，大部分都是有換過心臟的患者

```{r}
plot(time~fbf1,pch=21,bg=x$group+2,main="fbf1",)
legend(x =7,y=120,fill = c("green","blue"),legend = c("ht","nc"))


plot(time~map1,pch=21,bg=x$group+2,main="map1")
legend(x =145,y=-20,fill = c("green","blue"),legend = c("ht","nc"))


plot(time~sv1,pch=21,bg=x$group+2,main="sv1",xlim=c(0,110))
legend(x =0,y=-30,fill = c("green","blue"),legend = c("ht","nc"))

table(x[sv1>70,1])

```
###當sv1>70以後，大部分的資料都是沒換過心臟的受測者
###以此筆資料如hr>90就傾向於有換過心臟 和 sv1>70傾向此人沒換過心臟

#一一一一一一一一一我是分隔線一一一一一一一一一一一
###以下為第二次測試的資料
```{r}


#####################################3

par(mfcol = c(3,2))
for (j in c("sv2","hr2","fbf2","map2")){
  for (i in 1:6){
    plot(get(j)~time,data=x[id==paste("ht",i,sep=""),],main=paste(j,"---ht",i,sep=""))
  }
}
par(mfcol = c(3,3))
for (j in c("sv2","hr2","fbf2","map2")){
  for (i in 1:9){
    plot(get(j)~time,data=x[id==paste("nc",i,sep=""),],main=paste(j,"---nc",i,sep=""))
  }
}
par(mfcol = c(3,2))
for (i in 1:6){
  plot(tpr2~time,data=x[id==paste("ht",i,sep=""),])
}
for (i in 1:6){
  plot(tpr2~time,data=x[id==paste("ht",i,sep=""),])
}

plot(~id+time+sv2+hr2+fbf2+map2,data=x[grep("ht",id),])
plot(~id+time+sv2+hr2+fbf2+map2,data=x[grep("nc",id),])

######


```


